臺灣屏東地方法院刑事判決　　　　　　　 93年度訴字第855號
公　訴　人　臺灣屏東地方法院檢察署檢察官
被　　　告　甲○○
上列被告因違反毒品危害防制條例案件，經檢察官提起公訴（九
十三年度毒偵字第一九○二號、第二○一八號）及移送併辦（九
十四年度毒偵字第四三八號、第六八四號、臺灣臺南地方法院檢
察署九十三年度毒偵字第一七○九號），被告於本院準備程序中
就被訴事實為有罪之陳述，經本院合議庭裁定由受命法官獨任依
簡式審判程序審理，判決如下：
    主  文
甲○○連續施用第一級毒品，累犯，處有期徒刑壹年肆月，扣案
之第一級毒品海洛因貳包（合計淨重壹點零陸公克、包裝重零點
陸貳公克、純度百分之肆肆點玖、純質淨重零點肆捌公克）、
沾有毒品海洛因殘渣之注射針筒支、夾鍊袋拾玖只、吸管（藥
鏟）肆支及止血帶壹條，均沒收銷燬之；又連續施用第二級毒品
，累犯，處有期徒刑壹年，扣案之第二級毒品甲基安非他命壹包
（驗後毛重零點伍公克）、沾有第二級毒品甲基安非他命殘渣之
上開止血帶壹條，均沒收銷燬之。應執行有期徒刑貳年貳月，扣
案之第一級毒品海洛因貳包（合計淨重壹點零陸公克、包裝重零
點陸貳公克、純度百分之肆肆點玖、純質淨重零點肆捌公克）
、第二級毒品甲基安非他命壹包（驗後毛重零點伍公克）、沾有
毒品海洛因殘渣之注射針筒支、夾鍊袋拾玖只、吸管（藥鏟）
肆支及沾有毒品海洛因、甲基安非他命殘渣之止血帶壹條，均沒
收銷燬之。
    事  實
一、甲○○前因施用毒品案件，經臺灣高雄少年法院裁定送觀察
    、勒戒，認無繼續施用傾向，於民國八十九年十月二十三日
    以八十九年度少調字第二○三一號裁定不付審理。再因施用
    毒品案件，經本院九十年度毒聲字第一五二六號裁定送觀察
    勒戒後，經評定認有繼續施用傾向，並經本院以九十一年度
    毒聲字第一九一號裁定送強制戒治，其間因戒治成效良好，
    經本院九十一年度毒聲字第一五二二號裁定停止戒治，並經
    本院九十一年度訴字第一六二號判處有期徒刑十月確定，甫
    於九十三年一月二十五日縮短刑期執行完畢。詎仍不知戒絕
    ，竟又基於施用第一級毒品海洛因、第二級毒品甲基安非他
    命（起訴書誤載為安非他命，經檢察官當庭更正之）之概括
    犯意，自九十三年六月間起（起訴書就施用第二級毒品部分
    誤載為七月間起），至九十四年四月二十四日凌晨某時許止
    ，在其先前位於屏東市○○路七四二號
    四街荷蘭村汽車旅館內及屏東市○○路千越加油站等地點，
    以將毒品海洛因稀釋後注入針筒再施打血管之方式，連續施
    用毒品海洛因多次，平均三天施用一次；另以將毒品甲基安
    非他命置於玻璃吸食器內，下方點火加熱燒烤，再以口鼻吸
    食蒸發氣體之方式，連續施用第二級甲基安非他命多次，平
    均四、五天施用一次。嗣先後為警查獲：
  1.九十三年八月二十三日十八時十分許，為警在屏東市○○○
    街荷蘭村汽車旅館２０５室查獲，扣得同遭查獲之陳建彰、
    李奇峰所共有惟甲○○亦有使用而沾有毒品海洛因殘渣之注
    射針筒三支（其餘注射針筒二支並無毒品殘渣遺留，且非甲
    ○○所有，難認與本案有關）、夾鍊袋十九只、吸管（藥鏟
    ）四支及同時沾有毒品海洛因、甲基安非他命殘渣之止血帶
    一條（止血帶因同時供綑綁血管施打海洛因、及施用甲基安
    非他命所用）。
  2.九十三年九月三日十時五十分許，甲○○搭乘孫文正所駕駛
    車牌號碼ＺＰ—７４８２號自用小客車，行至國道三號南下
    ３２０公里東山服務區內為警查獲（車內尚有陳建彰），並
    扣得第一級毒品海洛因二包（合計淨重一點零六公克、包裝
    重零點六二公克、純度百分之四四點九三、純質淨重零點四
    八公克）、第二級毒品甲基安非他命一包（驗後毛重零點五
    公克）及陳建彰所有之毒品分裝袋九包、分裝瓶一瓶、電子
    磅秤一台、注射針筒七支、吸食器二組、玻璃管吸食器二支
    、及酒精燈二具。
  3.九十三年九月十三日十二時三十分許，為警在屏東市○○路
    屏東客運租車行內查獲。
  4.九十三年十二月二十一日十六時三十分許，為警在屏東市○
    ○路五八號查獲，扣得案外人王俊凱所有且沾有毒品海洛因
    殘渣之注射針筒一支。
  5.九十三年十二月十九日四時許，為警在其位於屏東市勝豐里
    謙正巷五十六號之一住處查獲。
二、案經屏東縣警察局屏東分局報告臺灣屏東地方法院檢察署檢
    察官偵查起訴、移送併辦及內政部警政署國道公路警察局第
    八警察隊報告臺灣臺南地方法院檢察署檢察官移送併辦。
    理  由
一、本件被告甲○○所犯係死刑、無期徒刑、最輕本刑為三年以
    上有期徒刑以外之罪，其於本院準備程序中就被訴事實為有
    罪之陳述，經本院合議庭裁定由受命法官獨任依簡式審判程
    序，先予敘明。
二、上揭事實，訊據被告甲○○於本院審理中坦承不諱，而被告
    先後五次為警查獲，經採尿送鑑定結果，均呈嗎啡、甲基非
    他命陽性反應，有屏東縣衛生局煙毒及麻醉藥品委託檢驗通
    知書二份、臺南縣衛生局尿液檢驗成績書、臺灣檢驗科技股
    份有限公司濫用藥物檢驗報告、長榮大學確認報告各一份在
    卷可稽。此外，復有疑似毒品海洛因之白粉二包及疑似毒品
    甲基安非他命之結晶一包及上揭1.時地所查獲被告施用毒品
    所使用之注射針筒三支、夾鍊袋十九只、止血帶一條及吸管
    （藥鏟）四支扣案可佐。復經本院將上開疑似毒品及1.時地
    之扣案物送請專業機構鑑定結果，其中白粉二包，確為第一
    級毒品海洛因（合計淨重一點零六公克、包裝重零點六二公
    克、純度百分之四四點九三、純質淨重零點四八公克），結
    晶一包，則為第二級毒品甲基安非他命（驗後毛重零點五公
    克），且注射針筒三支、夾鍊袋十九只及吸管（藥鏟）四支
    均沾有毒品海洛因殘渣，而止血帶一條同時沾有毒品海洛因
    、甲基安非他命殘渣等情，亦有法務部調查局九十三年十月
    四日調科壹字第二○○○○五一二五號、高雄醫學大學附設
    中和紀念醫院檢驗報告五份附卷可參。被告前因施用毒品案
    件，經臺灣高雄少年法院裁定送觀察、勒戒，認無繼續施用
    傾向，於八十九年十月二十三日以八十九年度少調字第二
    ○三一號裁定不付審理。再因施用毒品案件，經本院九十年
    度毒聲字第一五二六號裁定送觀察勒戒後，經評定認有繼續
    施用傾向，並經本院以九十一年度毒聲字第一九一號裁定送
    強制戒治，其間因戒治成效良好，經本院九十一年度毒聲字
    第一五二二號裁定停止戒治，並經本院九十一年度訴字第一
    六二號判處有期徒刑十月確定等情，有卷附臺灣屏東地方法
    院檢察署刑案資料查註紀錄表、同署全國施用毒品案件紀錄
    表、臺灣高等法院被告全國前案紀錄表在卷可考，是本件被
    告所為施用第一級、第二級毒品犯行，自應依法論科。
三、按海洛因、甲基安非他命分別係毒品危害防制條例所定之第
    一級毒品、第二級毒品，均不得非法施用，是核被告甲○○
    所為，係犯毒品危害防制條例第十條第一項、第二項之施用
    第一級毒品、施用第二級毒品罪。被告為施用毒品海洛因、
    甲基安非他命而分別持有毒品之低度行為，已為其施用之高
    度行為所吸收，不另論罪。被告多次施用毒品海洛因、甲基
    安非他命犯行，時間緊接，方法相同，觸犯構成要件相同之
    罪，顯係基於概括犯意反覆為之，為連續犯，各應依刑法第
    五十六條規定論以一罪，並加重其刑。併辦意旨所指被告於
    右揭事實2.、4.、5.之時地為警查獲及被告於本院自白其施
    用毒品期間迄至九十四年四月二十四日止等事實，雖未經起
    訴，然與起訴部分具有連續犯之裁判上一罪關係，為起訴效
    力所及，本院應併予審理。被告前因違反毒品危害防制條例
    案件，經本院九十一年度訴字第一六二號判處有期徒刑十月
    確定，甫於九十三年一月二十五日縮短刑期執行完畢，有臺
    灣屏東地方法院檢察署刑案資料查註紀錄表、臺灣高等法院
    被告全國前案紀錄表各一紙在卷可考，其於有期徒刑執行完
    畢五年內再犯本件有期徒刑以上之二罪，係屬累犯，均應依
    刑法第四十七條規定，各加重其刑，並均遞予加重之。爰審
    酌被告前有毒品前科，且歷經多次戒斷毒品之保安處分程序
    （參見前揭紀錄表），屢遭查獲後仍未徹底戒絕毒癮，顯見
    其意志不堅，無悔改之決心，有違政府制定毒品危害防制條
    例之立法美意及犯後之態度等一切情狀，分別量處如主文所
    示之刑，並定其應執行之刑。又扣案之第一級毒品海洛因二
    包（合計淨重一點零六公克、包裝重零點六二公克、純度百
    分之四四點九三、純質淨重零點四八公克）、第二級毒品甲
    基安非他命一包（驗後毛重零點五公克），均屬查獲之毒品
    （包裝袋部分因與毒品無法析離，應整體視為毒品，參酌法
    務部調查局九十三年十一月十六日調科壹字第○九三六二三
    九六五五○號函），另扣案沾有毒品海洛因殘渣之注射針筒
    三支、夾鍊袋十九只、吸管（藥鏟）四支及同時沾有毒品海
    洛因、甲基安非他命殘渣之止血帶一條，雖非被告所有，然
    被告既持以供施用毒品所用，且均有毒品殘渣遺留，亦應整
    體視為毒品，均依毒品危害防制條例第十八條第一項前段之
    規定，併予宣告沒收銷燬之。至上開1.時地所扣得之無毒品
    反應之注射針筒二支及上開2.、4.時地所扣得之物品，被告
    均否認為其所有，其中上開4.時地所扣案沾有毒品海洛因殘
    渣之注射針筒一支（參卷附高雄醫學大學附設中和紀念醫院
    檢驗報告），被告亦堅稱未曾使用，爰均不另為沒收（沒收
    銷燬）之諭知，附此敘明。
據上論斷，應依刑事訴訟法第二百七十三條之一第一項、第二百
九十九條第一項前段，毒品危害防制條例第十條第一項、第二項
、第十八條第一項前段，刑法第十一條、第五十六條、第四十七
條、第五十一條第五款，判決如主文。
本案經檢察官劉俊儀到庭執行職務。
中    華    民     國   94     年    4     月   29    日
                          臺灣屏東地方法院刑事第四庭
                              法  官  劉敏芳
以上正本證明與原本無異。
如不服本判決應於收受本判決送達後十日內向本院提出上訴書狀
，其未敘述上訴理由者，並得於提起上訴後十日內向本院補提理
由書狀（均須按他造當事人之人數附繕本）「切勿逕送上級法院
」
中　　華　　民　　國　　94　　年　　5 　　月　　2 　　日
                              書記官  許倬維
附錄本案論罪法條：
毒品危害防制條例第十條：
施用第一級毒品者，處六月以上五年以下有期徒刑。
施用第二級毒品者，處三年以下有期徒刑。
